【裁判字號】    99,易,1753
【裁判日期】    990723
【裁判案由】    妨害公務
【裁判全文】
臺灣臺北地方法院刑事判決              99年度易字第1753號
公  訴  人  臺灣臺北地方法院檢察署檢察官
被      告  甲○○
上列被告因妨害公務案件，經檢察官提起公訴（99年度偵字第99
47號），本院判決如下：
    主  文
甲○○於公務員依法執行職務時，當場侮辱，處拘役貳拾日，如
易科罰金，以新臺幣壹仟元折算壹日。又對於公務員依法執行職
務時，施強暴，處拘役拾日，如易科罰金，以新臺幣壹仟元折
算壹日。應執行拘役肆拾日，如易科罰金，以新臺幣壹仟元折算
壹日。
    事  實
一、甲○○於民國99年4月17日凌晨，在臺北市○○區○○路456
    巷17號2樓內，於酒後與其女友鄭立佳因細故發生爭執，臺
    北市政府警察局中山分局員山派出所警員徐楓接獲通報後，
    至上址處理依法執行公務，於同日凌晨0時45分許，警員徐
    楓要求甲○○出示身分證件供查驗，詎甲○○拒絕配合且心
    生不滿，竟基於侮辱公務員及妨害公務之犯意，當場以「他
    媽的」等言詞反覆辱罵在場依法執行職務之警員徐楓，並於
    徐楓持錄影機拍攝蒐證時，上前徒手強行推擠徐楓，致徐楓
    受有右手中指擦傷之傷害（傷害部分未據告訴），以此方式
    對於公務員執行職務時施強暴。
二、案經臺北市政府警察局中山分局報請臺灣臺北地方法院檢察
    署檢察官偵查起訴。
    理  由
一、證據能力方面：
    按被告以外之人於審判外之言詞或書面陳述，除法律有規定
    者外，不得作為證據，刑事訴訟法第159條第1項固定有明文
    。惟被告以外之人於審判外之陳述，雖不符合同法第159條
    之1至第159條之4之規定，而經當事人於審判程序同意作為
    證據，法院審酌該言詞陳述或書面陳述作成時之情況，認為
    適當者，亦得為證據。又當事人、代理人或辯護人於法院調
    查證據時，知有第159條第1項不得為證據之情形，而未於言
    詞辯論終結前聲明異議者，視為有前項之同意。刑事訴訟法
    第159條之5定有明文。經查，本件證人王美方於警詢時及偵
    查中之證述，暨證人徐楓所製作職務報告，雖均屬被告以外
    之人於審判外之陳述，惟檢察官及被告甲○○於本院審理時
    ，就上開證據均表示對證據能力無意見，並均同意作為本件
    證據，且迄本件言詞辯論終結前均未聲明異議，本院審酌該
    等陳述作成時之狀況，均無顯不可信之情事，認均具證據能
    力，均得作為本件認定事實之證據。
二、上揭犯罪事實，業據被告甲○○於本院審理時坦承在卷，核
    與證人即被害人徐楓職務報告所載內容相符，並據目擊證人
    王美方、林冠妤於警詢時及偵查中證述明確，復有被害人徐
    楓手指受傷照片2幀及現場錄影光碟在卷可憑。被告自白核
    與事實相符，應堪採信。本件事證明確，被告犯行洵堪認定
    ，應依法論科。
三、核被告所為，係犯刑法第140條第1項之對於公務員依法執行
    職務時當場侮辱罪及同法第135條第1項之對於公務員依法執
    行職務時當場施強暴罪。被告先後多次辱罵公務員徐楓之行
    為，均係於密切接近之時間、地點實施，侵害同一法益，各
    行為之獨立性極為薄弱，依一般社會健全觀念，在時間差距
    上，難以強行分開，應視為數個舉動之接續施行，合為包括
    之一行為予以評價，屬接續犯。又被告所犯侮辱公務員、妨
    害公務二罪間，犯意各別，罪名不同，應予分論併罰。爰審
    酌被告於警員依法執行職務時，反覆以不堪字眼辱罵，並施
    強暴妨礙警員勤務之執行，所為已造成警員執勤時人身之安
    全威脅，並損及公務員執行職務之尊嚴，所為非是，惟被告
    無犯罪紀錄，素行尚可，有臺灣高等法院被告前案紀錄表在
    卷可按，及其犯後尚能坦承犯行之態度，並審酌其犯罪動機
    、目的、手段等一切情狀，分別量處如主文所示之刑，並諭
    知易科罰金之折算標準，以資懲儆。
據上論斷，依刑事訴訟法第284條之1、第299條第1項前段，刑法
第135條第1項、第140條第1項、第41條第1項前段、第51條第6款
，刑法施行法第1條之1，判決如主文。
本案經檢察官蔡甄漪到庭執行職務
中    華    民    國    99    年    7     月    23    日
                        刑事第十二庭  法  官  陳慧萍
以上正本證明與原本無異。
如不服本判決應於收受送達後10日內向本院提出上訴書狀，並應
敘述具體理由；其未敘述上訴理由者，應於上訴期間屆滿後20日
內向本院補提理由書（均須按他造當事人之人數附繕本）「切勿
逕送上級法院」。
                                      書記官  黃慧怡
中    華    民    國    99    年    7     月    23    日
附錄本案論罪科刑法條：
中華民國刑法第135條
（妨害公務執行及職務強制罪）
對於公務員依法執行職務時，施強暴脅迫者，處 3 年以下有期
徒刑、拘役或 3 百元以下罰金。
意圖使公務員執行一定之職務或妨害其依法執行一定之職務或使
公務員辭職，而施強暴脅迫者，亦同。
犯前二項之罪，因而致公務員於死者，處無期徒刑或 7 年以上
有期徒刑；致重傷者，處 3 年以上、 10 年以下有期徒刑。
中華民國刑法第140條
（侮辱公務員公署罪）
於公務員依法執行職務時，當場侮辱，或對於其依法執行之職務
公然侮辱者，處 6 月以下有期徒刑、拘役或 1 百元以下罰金。
對於公署公然侮辱者亦同。

司法院資訊處製作；財團法人民間司法改革基金會備份。
